【裁判字號】    94,交聲,680
【裁判日期】    950127
【裁判案由】    聲明異議
【裁判全文】
臺灣高雄地方法院交通事件裁定         94年度交聲字第680號
原處分機關  交通部公路總局高雄區監理所
異  議  人
即受處分人  甲○○
上列受處分人因聲明異議案件，對於交通部公路總局高雄區監理
所民國94年12月12日所為之處分（原處分案號：高監營字第裁80
－Z00000000 號）聲明異議，本院裁定如下：
    主  文
異議駁回。
    理  由
一、聲明異議意旨略以：
(一)異議人駕駛至測速地點前約1 公里處發現有員警測速，檢視
    當時車速約時速97公里，並即減速，續行至距員警不到500
    公尺處，經警攔停並命異議人取出行車紀錄器紀錄紙檢視，
    表示已測速3 次：第1 次測得時速97公里、第2 次測得94公
    里、第3 次測得102 公里。然依本車行車紀錄器記載，與員
    警所測前2 次結果均相符，惟第3 次測速之時間、距離相同
    ，但測得時速卻不同。本車行車紀錄器並未顯示超速，且自
    員警欄停至取交行車紀錄器間隔不過數秒，並無可能作弊。
    又本車紀錄器業經檢測合格貼有合格標籤，亦無故障可能，
    況如有故障則前2 次測速之時間、時速如何與員警測試結果
    相同，足見員警測速所用雷射槍測速器應有誤差。
(二)又員警進行測速時，旁有3 、4 輛小客車快速超越本車，可
    能誤測其他車輛，且員警出示予異議人查看之雷射測速槍器
    螢幕僅顯示時速、距離並無拍照及其他有力之證據足資證明
    當時所測之違規車輛確為異議人所駕車輛。為此，依法聲明
    異議，請求撤銷原處分等語。
二、按汽車行駛於高速公路或設站管制之道路，而不遵管制之規
    定者，處汽車駕駛人新臺幣3 千元以上6 千元以下罰鍰，道
    路交通管理處罰條例第33條第1 項定有明文。次按汽車駕駛
    人有第33條情形者，除依原條款處罰鍰外，並各記違規點數
    1 點，同條例第63條第1 項亦規定明確。又汽車行駛高速公
    路，應依速限標誌指示，高速公路交通管制規則亦定有明文
    。
三、經查：
(一)本件異議人即受處分人（下稱異議人）於民國94年10月31日
    凌晨0 時48分駕駛車牌號碼68－KG號營業一般半拖車，行經
    國道三號南下169.4 公里處，經警以其超速行駛為由掣單舉
    發之事實，為異議人所自承，復有內政部警政署國道公路警
    察局舉發違反道路交通管理事件通知單1 紙在卷可稽，自堪
    認定。
(二)證人即本件舉發警員孫學訓到庭結證稱：「舉發當時是晚上
    ，我們是針對大車測速，大車速限90公里，小車110 公里，
    異議人的車輛是大車，我們第1 次測到他跑97公里，第2 次
    測到他跑102 公里」，「本件測速槍是新式，以點對點方式
    直接打在欲測速之車輛上，從螢幕上可以確認是否有打在欲
    測速之車輛上，不可能會被其他車輛擋住而發生誤測」等語
    明確；又證人係依法執行職務之公務員，與異議人素不相識
    ，應無刻意攀誣構陷之必要。另經證人當庭標示卷附異議人
    所駕車輛之行車紀錄器紀錄紙，確有當時時速達102 公里之
    紀錄，並經本院提示該標示予異議人表示意見，亦答稱：「
    當時確有無法精確控制在速限內，偶有超過」等語，足認異
    議人當時確有以時速102 公里行駛，且該雷射槍測速器亦確
    係瞄準異議人所駕車輛測得上開行車速度，並無誤測他車情
    形，測得數據亦與異議人車上設置之行車紀錄器記載數據相
    符甚明。
(三)異議人復辯稱舉發超速通常均有10％之誤差值，並非一經超
    越速限即予舉發云云，然所謂10％之誤差值，本係執行機關
    之行政裁量權範圍，非受處分人所得主張之固有權利，況該
    路段大型車速限為90公里，已如上述，異議人行車速度既已
    達時速102 公里，亦遠逾速限10％以上，是異議人上開主張
    自無可採。又該種類雷射射速槍僅能同時顯示出受測車輛之
    測距與時速，而欠缺同時拍照存證之功能，固據證人孫學訓
    證述屬實，惟本件並無錯認情事，業如前述，自不容異議人
    執該雷射測速槍原即欠缺之功能，脫免其駕車違規超速之責
    ，併予指明。
(四)綜上所述，原處分機關以異議人在高速公路超速行駛，依道
    路交通管理處罰條例第33條第1 項規定，裁處新台幣3 千元
    之罰鍰，並依同條例第63條第1 項記違規點數1 點，核無違
    誤，裁量亦稱妥適。從而，本件聲明異議為無理由，應予駁
    回。
四、依道路交通案件處理辦法第19條，裁定如主文。
中    華    民    國    95    年    1     月    27    日
                  交通法庭    法  官  林柏壽
以上正本證明與原本無異。
如不服本裁定應於送達後5日內向本院提出抗告狀。
中    華    民    國    95    年    1     月    27    日
                              書記官  林國龍


司法院資訊處製作；財團法人民間司法改革基金會備份。
